---
title: "Comparando mecanismos para jukebox sociais"
output:
    html_document:
    df_print: paged
theme: sandstone
---

```{r echo=FALSE, message=FALSE, warning=FALSE}
library(tidyverse)
theme_set(theme_bw())

library(boot)
library(broom)

knitr::opts_chunk$set(tidy = FALSE,
                      fig.width = 6,
                      fig.height = 5)

```

```{r read}
dados = read_csv(here::here("data/satisfacoes.csv"), 
                 col_types = "cdcc") 

dados = dados %>% 
    filter(scenario != "like/dislike")

glimpse(dados)
```

```{r}
dados_wide = dados %>% 
    pivot_wider(names_from = "scenario", values_from = satisfaction) 

dados_wide = dados_wide %>% 
    mutate(
        combined_baseline = combined - baseline, 
        updown_baseline = `up/downvoting` - baseline,
        skip_baseline = skip - baseline,
        updown_combined = `up/downvoting` - combined,
        combined_skip = combined - skip,
        updown_skip = `up/downvoting` - skip
    ) 
```


```{r}
theta <- function(d, i) {
    d[i] %>% 
        mean(na.rm = T)
}

theta(dados_wide$combined_baseline, 1:NROW(dados_wide))

theta(dados_wide$updown_baseline, 1:NROW(dados_wide))
```

```{r}
THETA_A = theta(dados$satisfaction, 1:NROW(dados))

THETA_A
```


```{r}
dados %>%
  ggplot(aes(satisfaction)) +
  geom_histogram(binwidth = .5,
                 fill = "white",
                 colour = "darkgrey") +
  geom_vline(xintercept = THETA_A, linetype = "dashed") + 
  labs(title = "Distribuição amostral")
```

```{r}
ci_combined = boot(data = dados_wide$combined_baseline,
                   statistic = theta,
                   R = 2000) %>%
    tidy(conf.level = .95,
         conf.method = "bca",
         conf.int = TRUE)

ci_combined
```
```{r}
ci_combined %>% 
  ggplot(aes(
            ymin = conf.low,
            y = statistic,
            ymax = conf.high,
            x = "Combined - Baseline"
        )) +
        geom_linerange() +
        geom_point(color = "coral", size = 2) +
        scale_y_continuous(limits = c(0, 5)) +
        labs(x = "", y = "Média da diferenças de satisfação") +
        coord_flip()
```

Com 95% de confiança a estratégia combined pode ter maior satisfação em relação à estratégia baseline, com uma diferença média de 2 e com um margem de erro 0.5 para mais e para menos.

```{r}
ci_skip = boot(data = dados_wide$skip_baseline,
                   statistic = theta,
                   R = 2000) %>%
    tidy(conf.level = .99,
         conf.method = "bca",
         conf.int = TRUE)

ci_skip
```


```{r}
ci_skip %>% 
  ggplot(aes(
            ymin = conf.low,
            y = statistic,
            ymax = conf.high,
            x = "Skip - Baseline"
        )) +
        geom_linerange() +
        geom_point(color = "coral", size = 2) +
        scale_y_continuous(limits = c(0, 5)) +
        labs(x = "", y = "Média da diferenças de satisfação") +
        coord_flip()
```

Com 99% de confiança a estratégia skip tem chance de ter maior satisfação em relação à estratégia baseline, com uma diferença média de 0.5, mas com uma margem de erro de aproximadamente 0.5 para mais ou para menos, a diferença entre as duas estratégia pode não existir.

```{r}
ci_updown = boot(data = dados_wide$updown_baseline,
                   statistic = theta,
                   R = 2000) %>%
    tidy(conf.level = .95,
         conf.method = "bca",
         conf.int = TRUE)

ci_updown
```


```{r}
ci_updown %>% 
  ggplot(aes(
            ymin = conf.low,
            y = statistic,
            ymax = conf.high,
            x = "Up/downvoting - Baseline"
        )) +
        geom_linerange() +
        geom_point(color = "coral", size = 2) +
        scale_y_continuous(limits = c(0, 5)) +
        labs(x = "", y = "Média da diferenças de satisfação") +
        coord_flip()
```

Com 95% de confiança a estratégia up/downvotings pode ter maior satisfação em relação à estratégia baseline, com uma diferença média de 2.25 e com um margem de erro de aproximadamente 0.3 para mais e para menos.

```{r}
ci_updown_combined = boot(data = dados_wide$updown_combined,
                   statistic = theta,
                   R = 2000) %>%
    tidy(conf.level = .95,
         conf.method = "bca",
         conf.int = TRUE)

ci_updown_combined
```


```{r}
ci_updown_combined %>% 
  ggplot(aes(
            ymin = conf.low,
            y = statistic,
            ymax = conf.high,
            x = "Up/downvoting - Combined"
        )) +
        geom_linerange() +
        geom_point(color = "coral", size = 2) +
        scale_y_continuous(limits = c(0, 5)) +
        labs(x = "", y = "Média da diferenças de satisfação") +
        coord_flip()
```

```{r}
ci_updown = boot(data = dados_wide$updown_baseline,
                   statistic = theta,
                   R = 2000) %>%
    tidy(conf.level = .95,
         conf.method = "bca",
         conf.int = TRUE)

ci_updown
```


```{r}
ci_updown %>% 
  ggplot(aes(
            ymin = conf.low,
            y = statistic,
            ymax = conf.high,
            x = "Up/downvoting - Baseline"
        )) +
        geom_linerange() +
        geom_point(color = "coral", size = 2) +
        scale_y_continuous(limits = c(0, 5)) +
        labs(x = "", y = "Média da diferenças de satisfação") +
        coord_flip()
```

Com 95% de confiança a estratégia up/downvotings pode ter maior satisfação em relação à estratégia baseline, com uma diferença média de 2.25 e com um margem de erro de aproximadamente 0.3 para mais e para menos.

```{r}
ci_skip_combined = boot(data = dados_wide$combined_skip,
                   statistic = theta,
                   R = 2000) %>%
    tidy(conf.level = .95,
         conf.method = "bca",
         conf.int = TRUE)

ci_skip_combined
```


```{r}
ci_skip_combined %>% 
  ggplot(aes(
            ymin = conf.low,
            y = statistic,
            ymax = conf.high,
            x = "Skip - Combined"
        )) +
        geom_linerange() +
        geom_point(color = "coral", size = 2) +
        scale_y_continuous(limits = c(0, 5)) +
        labs(x = "", y = "Média da diferenças de satisfação") +
        coord_flip()
```

```{r}
ci_skip_updown = boot(data = dados_wide$updown_skip,
                   statistic = theta,
                   R = 2000) %>%
    tidy(conf.level = .95,
         conf.method = "bca",
         conf.int = TRUE)

ci_skip_updown
```


```{r}
ci_skip_updown %>% 
  ggplot(aes(
            ymin = conf.low,
            y = statistic,
            ymax = conf.high,
            x = "Skip - Combined"
        )) +
        geom_linerange() +
        geom_point(color = "coral", size = 2) +
        scale_y_continuous(limits = c(0, 5)) +
        labs(x = "", y = "Média da diferenças de satisfação") +
        coord_flip()
```
